【裁判字號】    99,訴,2150
【裁判日期】    991022
【裁判案由】    偽造文書等
【裁判全文】
臺灣臺中地方法院刑事判決              99年度訴字第2150號
公  訴  人  臺灣臺中地方法院檢察署檢察官
被      告  甲○○
上列被告因偽造文書等案件，經檢察官提起公訴（99年度偵字第
9132號），本院合議庭裁定改以簡式程序審理，判決如下：
    主    文
甲○○共同犯行使偽造私文書罪，累犯，處有期徒刑拾壹月。附
表所示之物及附件一、二、三所示偽造之「戊○○」署押玖枚及
印文伍枚、附件四、五、六、七所示偽造之「銅發汽車有限公司
」印文拾枚、「乙○○」之印文貳拾伍枚及署押柒枚均沒收。
    犯罪事實及理由
一、犯罪事實
    甲○○前於民國94年間，因詐欺案件經判處有期徒刑10月確
    定，於96年6 月11日縮短刑期執行完畢。仍不知悔改，與黃
    柏舜（另經判處有期徒刑10月確定）及姓名、年籍均不詳之
    成年男子（即偽造之「黃柏舜」身分證及駕駛執照上照片之
    人，下稱甲男）、偽造證件及詐騙集團之成年成員共同基於
    偽造、行使偽造國民身分證、特種文書、公印文及詐欺取財
    之接續犯意聯絡，於97年11、12月間某日，由甲○○請友人
    帶同黃柏舜前往臺北地區與偽造證件集團之成年成員會合，
    黃柏舜提供身分證予偽造證件集團之成年成員，使其以黃柏
    舜之姓名、年籍、住所等資料並黏貼甲男照片之方式，偽造
    「黃柏舜」之國民身分證及駕駛執照各1 張，足以生損害於
    戶政機關及監理機關管理之正確性。渠等於同年12月間因故
    取得戊○○之個人資料後，即承續上開犯意，以戊○○之姓
    名、年籍、住所等資料並黏貼詐騙集團成員之成年女子（下
    稱乙女）照片之方式，偽造戊○○之國民身分證及全民健康
    保險卡各1 張，足以生損害於戊○○及戶政機關與中央健保
    局管理之正確性。渠等取得上開偽造之證件後，即由乙女於
    98年3月3日持上開偽造之戊○○證件及不詳時、地偽造之戊○○印章1 顆至渣打銀行西屯分行申請開戶，在不知情之行
    員提供之附件一所示開戶文件上偽造「戊○○」之署押3 枚
    及印文5 枚後，連同上開偽造之戊○○證件交予不知情之行
    員而行使之，致行員陷於錯誤而交付存摺及金融卡（帳號：
    00000000000000），足以生損害於戊○○及渣打銀行管理之
    正確性。乙女復於同年月4 日至遠傳電信及台灣大哥大電信
    公司之特約服務中心申辦門號，於不知情之承辦人員提供附
    件二所示門號0000000000及附件三所示門號0000000000）之
    申請文件上，分別偽造「戊○○」之署押3 枚後，連同上開
    偽造之戊○○證件交予不知情之承辦人員而行使之，致不知
    情之承辦人員因此陷於錯誤而交付上開門號之SIM 卡，足以
    生損害於戊○○及上開電信公司管理之正確性。渠等取得戊○○之存摺及金融卡後，即打電話向丁○○謊稱：因中獎新
    臺幣76萬元，須支付海外基金保險抵稅及入會費才能領獎等
    語，丁○○不疑有他，因此陷於錯誤，於98年3 月13日依指
    示分別匯款9萬5千元及8萬5千元至戊○○之上開帳戶，旋即
    遭提領一空。甲男則於同年12月23日持上開偽造之「黃柏舜
    」證件、不詳時、地偽造之「銅發汽車有限公司」、「乙○○」之印章各1 顆及附件四所示之委任授權書（其上有偽造
    之「乙○○」署押2枚、印文6枚及「銅發汽車有限公司」之
    印文1 枚）與因故取得之銅發汽車有限公司執照影本、營利
    事業登記證影本、乙○○之國民身分證影本，至台中市○○
    路900 號遠傳、威寶及台灣大哥大電信公司之特約服務中心
    ，以受銅發汽車有限公司負責人乙○○委託為由，向不知情
    之承辦人員黃興傳申辦該公司及乙○○個人名義之門號，而
    在黃興傳提供附表五所示之遠傳電信公司門號0000000000、
    0000000000、0000000000、0000000000之申請文件上偽造「
    銅發汽車有限公司」印文計5 枚、「乙○○」之印文計10枚
    、署押5枚；在附件六所示威寶電信公司門號0000000000、0
    000000000、0000000000、0000000000、0000000000 之文件
    上偽造「銅發汽車有限公司」印文計3 枚、「乙○○」之印
    文計5枚；在附件七所示台灣大哥大電信公司門號000000000
    0 、0000000000之申請文件上，偽造「銅發汽車有限公司」
    印文1枚、「乙○○」之印文計4枚後，連同上開偽造之「黃
    柏舜」證件及委任授權書持交黃興傳，致黃興傳陷於錯誤而
    交付上開門號之SIM 卡，足以生損害於乙○○、銅發汽車有
    限公司及上開電信公司管理之正確性。
二、現行刑事訴訟法為保障被告之反對詰問權，排除具有虛偽危
    險性之傳聞證據，以求實體真實之發現，於該法第159條第1
    項明定被告以外之人於審判外之言詞或書面陳述，除法律有
    規定者外，不得作為證據。是被告以外之人於審判外之陳述
    ，除有同條第2 項之除外情形，或符合同法第159條之1至第
    159條之5，或其他法律有特別規定得為證據之情形者外，自
    不採為論罪之依據。簡式審判程序，貴在審判程序之簡省便
    捷，檢察官指出之證據方法，只要被告及辯護人無異議，即
    可使用，縱或是被告以外之人在審判外之陳述，亦得作為證
    據，是刑事訴訟法第159條第2項規定；「法院以簡式審判程
    序，不適用之」；第273條之2規定：「簡式審判程序之證據
    調查，不受第159條第1項…規定之限制」，是於簡式審判程
    序，有關傳聞證據之證據能力限制規定自無適用之餘地，合
    先敘明。
三、證據名稱：
  (一)證人戊○○、丁○○、張巧燕、黃興傳、乙○○、黃柏舜之
    證述。
  (二)戊○○及乙○○出具未申請門號聲明書影本。
  (三)偽造之「戊○○」國民身分證影本及全民健康保險卡影本、
    偽造之「黃柏舜」國民身分證影本及駕駛執照影本。
  (四)渣打銀行西屯分行98年4月17日渣打商銀西屯字第09800045
    號戊○○帳戶之交易明細影本、丁○○匯款至戊○○渣打銀
    行帳戶之匯款回條及匯款申請書影本、附件一至七之文件影
    本。
  (五)被告甲○○於本院之自白。
四、應適用之法條
  (一)刑事訴訟法第273條之1第1項、第299條第1項前段、第310條
    之2、第454條第1項。
  (二)戶籍法第75條第1項、第2項。
  (三)刑法第11條前段、第28條、第218條第1項、第216條、第210
    條、第212條、第339條第1項、第219條、第55條前段、第47
    條第1項，刑法施行法第1條之1。
本案經檢察官丙○○到庭執行職務
中    華    民    國    99    年    10    月    22    日
                  刑事第十一庭    法  官  林慧英
以上正本證明與原本無異。
如不服本判決應於收受判決後10日內向本院提出上訴書狀，並應
敘述具體理由；其未敘述上訴理由者，應於上訴期間屆滿後20日
內向本院補提理由書（均須按他造當事人之人數附繕本）「切勿
逕送上級法院」。
                                  書記官  廖碩薇
中    華    民    國    99    年    10    月    22    日
附錄論罪科刑法條
戶籍法第75條第1、2項
意圖供冒用身分使用，而偽造、變造國民身分證，足以生損害於
公眾或他人者，處5 年以下有期徒刑、拘役或科或併科新臺幣50
萬元以下罰金。
行使前項偽造、變造之國民身分證者，亦同。
刑法第218條第1項
偽造公印或公印文者，處5年以下有期徒刑。
刑法第216條
行使第210條至第215條之文書者，依偽造、變造文書或登載不實
事項或使登載不實事項之規定處斷。
刑法第210條
偽造、變造私文書，足以生損害於公眾或他人者，處5 年以下有
期徒刑。
刑法第212條
偽造、變造護照、旅券、免許證、特許證及關於品行、能力服務
或其他相類之證書、介紹書，足以生損害於公眾或他人者，處 1
年以下有期徒刑、拘役或3百元以下罰金。
刑法第339條第1項
意圖為自己或第三人不法之所有，以詐術使人將本人或第三人之
物交付者，處5 年以下有期徒刑、拘役或科或併科1000元以下罰
金。
附表：
1、偽造之「黃柏舜」國民身分證及駕駛執照各1張
2、偽造之「戊○○」國民身分證及全民健康保險卡各1張
3、偽造之「戊○○」、「銅發汽車有限公司」、「乙○○」印
   章各1顆

司法院資訊處製作；財團法人民間司法改革基金會備份。
